# 保证金余额列报问题

提问人：sdongco 时间：2022-10-24 16:50:51
请问
1 、保证金账户本金 100 万，产生利息 5 万，余额共 105 ，那 5 万是列报在其他货币资金，还是银行存款？列入银行存款的理由，是例如保证金 100 万开出 100 万的应付票据，只需要其中的 100 万就提供了足够的保证。 2 、保证金账户余额 105 万，所对应的承兑汇票或信用证已到期，那么这 105 万是列报是在银行存款，还是其他货币资金

回答人：chenyiwei
1 、与该保证金的本金在同一项目列报，可设置“应计利息”明细项目。该保证金的利息与本金一样也是受限资金，并且也是摊余成本的一部分，故不应与本金分开列报。
2 、保证金在明确解冻之前都应在“其他货币资金”中列报。